臺灣苗栗地方法院刑事判決　　　　　　　　　　　　　九十一年度易字第一六九號
　　公　訴　人　臺灣苗栗地方法院檢察署檢察官
　　被　　　告　丙○○
右列被告因竊盜案件，經檢察官提起公訴（九十一年度偵字第七四二號），本院判決
如左：
    主  文
丙○○攜帶兇器竊，累犯，處有期徒刑肆月，如易科罰金，以參佰元折算壹日。
扣案之小鋤頭貳把沒收。
    事  實
一、丙○○曾因傷害案件，經法院判處有期徒刑四月確定，並於民國八十九年十一月
    十四日易科罰金執行完畢。猶不知悔改，復意圖為自己不法之所有，於九十一年
    二月十日十二時三十五分許，在苗栗縣泰安鄉清安村六鄰小南角七號空屋旁孟宗
    竹竹園內，攜帶其所有足為兇器使用之小鋤頭二把，擅自挖掘竊取乙○○所有種
    植於該竹園內之孟宗竹筍計二十二台斤，得手後仍在現場繼續竊取之際，適為苗
    栗縣警察局大湖分局泰安分駐所警員甲○○發覺當場查獲，並扣得孟宗竹筍計二
    十二台斤（已發還）。
二、案經苗栗縣警察局大湖分局移送臺灣苗栗地方法院檢察署檢察官偵查起訴。
    理  由
一、訊據被告丙○○矢口否認有何竊犯行，辯稱：伊於九十一年一月十七日載送被
    害人乙○○至汶水搭車時，乙○○即同意伊至上開竹園採摘竹筍，且平日伊亦有
    至該竹園除草，並非擅自竊取竹筍等語，而被害人於本院審理時亦附和其詞，陳
    稱：伊曾同意被告採摘其所有竹園內之竹筍等語。經查，被害人乙○○於警訊之
    初即指述：伊並未同意被告採摘其所有竹園內之竹筍等語（參見偵查卷第十三頁
    背面），且證人即被害人之子張添富於本院審理時證述：警員至其家裡對伊父即
    乙○○製作筆錄時，伊有在場，伊父於警訊筆錄所言之內容實在，伊父當時確實
    有說並未同意被告採摘其所有竹園內之竹筍等語（參見本院九十一年三月二十六
    日訊問筆錄），而證人即對被害人製作警訊筆錄之員警甲○○於本院審理時亦結
    證稱：乙○○於伊對其製作筆錄時，確稱並未同意被告採竹筍等語（參見本院九
    十一年四月九日訊問筆錄），另證人即於甲○○對被害人製作警訊筆錄時亦在場
    之員警丁○○於本院審理時則結證稱：被害人當時係說並未同意被告採竹筍等語
    （參見本院同上日訊問筆錄），經當庭提示證人甲○○、丁○○之證言於被害人
    ，被害人亦陳稱：證人所言實在等語（參見本院同上日訊問筆錄），又參以被告
    於查獲當日即於警局與被害人之子張添富簽署和解書，被告於和解書內並向被害
    人表示道歉乙節，有該和解書在卷可按，足徵被害人於警訊時之指述要屬可信，
    至其嗣於本院審理時附和被告所辯，改稱：伊曾同意被告採摘其所有竹園內之竹
    筍等語，要係事後迴護被告之詞，而被告否認犯罪之辯解，亦係卸責之詞，自均
    不足採。此外，復有小鋤頭二把扣案可證及贓物認領保管單乙紙、相片二幀附卷
    可佐。綜上所述，本件事證已臻明確，被告犯行洵堪認定。
二、核被告所為，係犯刑法第三百二十一條第一項第三款之加重竊盜罪。被告曾犯傷
    害罪，經法院判處有期徒刑四月確定，並於八十九年十一月十四日執行完畢，有
    臺灣苗栗地方法院檢察署刑案資料查註紀錄表、臺灣高等法院被告全國前案紀錄
    表在卷可稽，其受有期徒刑執行完畢後，五年以內再犯本件有期徒刑以上之罪，
    為累犯，應依刑法第四十七條規定加重其刑。並衡酌被告一時貪圖小利，致罹刑
    章，犯罪所得復少，且被害人事後亦表示不予追究，況其惡性非重，情狀尚堪憫
    恕，而其所犯之罪，法定本刑為六月以上、五年以下有期徒刑，情輕法重，縱科
    以法定最低度之刑仍嫌過重，爰依刑法第五十九條規定，酌量減輕。爰審酌被告
    犯罪之動機、目的、手段，犯罪所生之危害尚輕，事後已與被害人成立和解，而
    被害人亦表示不願追究及犯罪後之態度等一切情狀，量處如主文所示之刑，並諭
    知易科罰金之折算標準。至扣案之小鋤頭二把為被告所有，且供犯罪所用之物，
    爰依刑法第三十八條第一項第二款之規定併予宣告沒收。
據上論斷，應依刑事訴訟法第二百九十九條第一項前段，刑法第三百二十一條第一項
第三款、第四十七條、第四十一條第一項前段、第五十九條、第三十八條第一項第二
款，罰金罰鍰提高標準條例第二條，判決如主文。
本案經檢察官黃棋安到庭執行職務。
中      華      民      國    九十一    年      七      月     十六     日
                                    臺灣苗栗地方法院刑事第二庭
                                        法  官  林  燦  都
右正本證明與原本無異。
如不服本判決，應於送達後十日內向本院提出上訴狀（須附繕本），上訴於臺灣高等
法院臺中分院。
                                        書記官  陳  建  分
中  華      民      國    九十一    年      七      月     十六     日
附錄論罪科刑法條
刑法第三百二十一條第一項第三款
犯竊盜罪而有左列情形之一者，處六月以上、五年以下有期徒刑：
三、攜帶兇器而犯之者。
